臺灣彰化地方法院民事裁定
110年度小上字第26號
上  訴  人  蔡欣怡  
被上訴人    陳惠貞  
上列當事人間請求損害賠償事件，上訴人對於民國110年4月21日
本院彰化簡易庭第一審判決（110年度彰小字第83號）提起上訴
，本院裁定如下：
    主  文
上訴駁回。
第二審訴訟費用新臺幣壹仟伍佰元由上訴人負擔。
    理  由
一、按對於小額程序之第一審裁判上訴，非以其違背法令為理由
    ，不得為之；至其上訴狀應記載上訴理由，表明下列各款事
    項：一原判決所違背之法令及其具體內容。二依訴訟資料可
    認為原判決有違背法令之具體事實，民事訴訟法第436條之2
    4第2項、第436條之25分別定有明文。又依同法第436條之32
    第2項準用第468條及第469條第1款至第5款規定，判決不適
    用法規或適用不當者，為違背法令，其中判決有同法第469
    條第1款至第5款所列各款情形之一者，為當然違背法令。是
    當事人於小額訴訟程序提起上訴，如依民事訴訟法第468條
    規定，以第一審判決有不適用法規或適用法規不當為理由時
    ，其上訴狀或理由書應有具體之指摘，並揭示該法規之條項
    或其內容。若係成文法以外之法則，應揭示該法則之旨趣。
    倘為司法院解釋、或最高法院之判例，則應揭示該判解之字
    號或其內容。如以民事訴訟法第469條第1款至第5款所列各
    款情形為理由時，其上訴狀或理由書，應揭示合於該條款之
    事實。上訴狀或理由書如未依此項方法表明，或其所表明者
    ，顯與上開法條規定之情形不相合時，即難認已對於小額程
    序第一審判決之違背法令有具體之指摘，其上訴自難認為合
    法。
二、本件上訴人上訴意旨略以：
　　上訴人將車號00-0000號汽車借被上訴人使用，被上訴人竟
    故意隱瞞車輛受損之事實。又上訴人所支出車損維修費、開
    庭之過路費及油資，以及損失之全勤獎金，早已超過原審判
    決之新台幣（下同）4千元賠償金額。為此提起上訴，請求
    法院判決被告應賠償損害1萬元、油資及過路費1萬5千元等
    語。
三、經查，上訴人之上訴，係就原審所為取捨證據及認定事實之
    職權行使，指摘其為不當，惟並未表明原審判決所違背之法
    令及其具體內容，暨依何訴訟資料合於該違背法令之具體事
    實，自難謂已合法表明上訴理由。依首開說明，應認其上訴
    為不合法。
四、據上論結，本件上訴為不合法，依民事訴訟法第436條之32
    第1項、第2項、第444條第1項前段、第436條之19第1項、第
    95條、第78條，裁定如主文。
中　　華　　民　　國　　110 　年　　7 　　月　　7 　　日
                民事第一庭    　審判長法　官  廖國佑
                                      法  官  李言孫
                                      法  官  施錫揮
以上正本係照原本作成。
不得抗告。
中　　華　　民　　國　　110 　年　　7 　　月　　7 　　日
                                      書記官　顏麗芸